臺灣臺北地方法院刑事判決　　　　　　　　　　　　　九十三年度易字第四五九號
　　公　訴　人　臺灣臺北地方法院檢察署檢察官
　　被　　　告　乙○○
右列被告因竊盜案件，經檢察官提起公訴（九十三年度偵字第五六六八號），及移送
併辦（臺灣士林地方法院檢察署九十三年度偵字第五０六九號），經被告於準備程序
中對被訴事實為有罪之陳述，由本院合議庭裁定改以簡式審判程序審理，本院判決如
左：
    主  文
乙○○連續竊盜，處有期徒刑拾月。扣案之機車鑰匙壹支沒收。
    事      實
一、乙○○前於民國八十三年間因懲治盜匪條例等案件，經臺灣臺中地方法院以八十
    三年度訴字第九五二號案件判處有期徒刑七年六月，並經臺灣高等法院臺中分院
    以八十三年度上訴字第二０五二號駁回上訴確定，現仍於假釋期間，竟仍不思悔
    改，基於意圖為自己不法所有之概括犯意，於九十二年十二月九日下午七時三十
    分許，因欠缺交通工具代步，於行經臺北市○○路四五九號前，因見甲○○所有
    、車牌號碼ＢＰＦ－０七八號重型機車之機車鑰匙未拔取，乃徒手以鑰匙發動引
    擎之方式，竊取該輛機車，並供作代步工具使用；嗣於同年月十七日下午一時許
    ，乙○○騎乘上開竊得之贓車，行經臺北縣新莊市○○路、中正路口時為警查獲
    ，並扣得上開機車及鑰匙一支（已發還車主）。又於九十三年四月二十四日下午
    六時許，在臺中縣大里市○○路一七四號前，以其所有之鑰匙一支，竊取謝素惠
    所有、車牌號碼ＩＮＬ－三九三號重型機車，以供作代步工具；嗣於同年五月六
    日下午三時四十分許，乙○○騎乘上開贓車行經彰化縣溪湖鎮○○里○○路○段
    一一二號前時，因未懸掛車牌，為警攔檢盤查而知悉上情，並扣得上開機車一部
    及乙○○所有、供其行竊所用之鑰匙一支（車牌則未尋獲）。旋又於九十三年七
    月十三日上午八時三十分許，在南投縣草屯鎮玉峰里四十二號前，因見林永和所
    有、車牌號碼ＪＫＫ－六九九號重型機車之機車鑰匙未拔取，乃徒手以鑰匙發動
    引擎之方式，竊取該輛機車，以供代步工具使用；並旋於同日下午二時四十分許
    ，騎乘上開贓車返回彰化縣二林鎮振興里自由巷二十一號其所暫住之陳春盛住處
    內時，又徒手竊取陳春盛所有、置放於上址客廳內之點唱家ＳＤＶ－三二九型號
    之音響主機及擴大器各一台；嗣於同年七月十三日下午三時四十五分許許，乙○
    ○騎乘上開贓車載運前開竊得之音響等物，行經彰化縣秀水鄉○○村○○路○段
    五一五號前時，為警查獲，並扣得上開機車及音響主機及擴大器各一台（已發還
    被害人）。
二、案經臺北市政府警察局大安分局移送臺灣臺北地方法院檢察署檢察官偵查起訴、
    及彰化縣警察局溪湖分局移送臺灣彰化地方法院檢察署呈請臺灣高等法院檢察署
    移轉臺灣士林地方法院檢察署併案審理，經本院裁定以簡式審判程序審理。
    理      由
一、右揭事實，業據被告乙○○分別於警詢及本院審理中坦承不諱（參見九十三年度
    偵字第三七八二號卷第十四至十五頁、本院卷第五五、五六頁、第九七至一Ｏ三
    頁、第一一五至一一七頁、第一三六至一三七頁），復經被害人甲○○、謝素惠
    、林永和、陳春盛於警訊中指述甚詳（參見九十三年度偵字第五六六八號，下簡
    稱卷一第十三頁至十五頁、九十三年度偵字第三七八二號，下稱卷二第十九頁、
    本院卷第一Ｏ三至一Ｏ六頁），並有南投縣政府警察局車輛協尋證明單、彰化縣
    政府警察局車輛竊盜車輛協尋電腦輸入單、車牌失竊資料個別查詢報表及贓物認
    領保管收據各一紙附卷可稽（參見上開卷一第十六頁、第二四、二五頁、卷二第
    二四頁、二九至三十頁、本院卷第一Ｏ九至一一二頁），復有扣案之機車鑰匙一
    支可資佐證，足徵被告之自白應與事實相符，而堪以採信。本案事證明確，被告
    犯行堪以認定，應予依法論科。
二、核被告所為，係犯刑法第三百二十條第一項之竊盜罪。其前後多次竊盜犯行，均
    時間密接，所犯構成要件相同之罪名，顯係基於概括犯意而為之，應依連續犯論
    以一罪，並依法加重其刑。公訴意旨雖漏未就被告九十三年間之三次竊盜犯行提
    起公訴，然此部分與前揭論罪科刑部分，有連續犯之裁判上一罪關係，應為起訴
    效力所及，本院自得併予審就。爰審酌被告前有竊盜、違反懲治盜匪條例等前科
    ，有臺灣高等法院被告全國前案紀錄表足參，現仍於假釋期間、仍不知謹慎自持
    之素行、因貪圖一時便利竟起意竊取前開機車以為代步之用、及竊取友人音響等
    財物之犯罪動機及目的、犯罪之手段、對被害人造成之損害、生活狀況、智識程
    度暨犯罪後坦承犯行之態度等一切情狀，量處如主文所示之刑，以示懲儆。扣案
    之鑰匙一支，係被告所有，供其行竊所用之物，依刑法第三十八條第一項第二款
    之規定，併予宣告沒收之。
據上論斷，應依刑事訴訟法第二百七十三條之一第一項、第二百九十九條第一項前段
，刑法第五十六條、第三百二十條第一項、第三十八條第一項第二款，罰金罰鍰提高
標準條例第一條前段，判決如主文。
本案經檢察官張書華到庭執行職務
中　　華　　民　　國　　　九十三 　 　年　　　八　　　月　  　二十    　日
                                      臺灣臺北地方法院刑事第十二庭
                                          法　官  吳  佳  薇
如不服本判決，應於判決送達後十日內向本院提出上訴狀（應抄附繕本）。告訴人或
被害人如對於本判決不服者，應具備理由請求檢察官上訴，其上訴期間之計算係以檢
察官收受判決正本之日期為準。
右正本與原本無異。
                                          書記官  許  博  為
中　　華　　民　　國　　　九十三 　 　年　　　八　　　月　  　二十    　日
附錄本案所犯法條全文
刑法第三百二十條
意圖為自己或第三人不法之所有，而竊取他人之動產者，為竊盜罪，處五年以下有期
徒刑、拘役或五百元以下罰金。
意圖為自己或第三人不法之利益，而竊佔他人之不動產者，依前項之規定處斷。
前二項之未遂犯罰之。
